th: บ้านและสวน > อุปกรณ์ใช้ในบ้าน > การควบคุมสัตว์รบกวน: ไม้ตีแมลงวัน; กับดักสัตว์รบกวน; ยาฆ่าแมลง; สารป้องกันแมลง
sl-SI: Dom in vrt > Gospodinjski pripomočki > Zatiranje škodljivcev: Lopatice za muhe; Pasti za zatiranje škodljivcev; Pesticidi; Repelenti
fi: Koti ja puutarha > Kotitaloustarvikkeet > Tuholaistorjunta: Kärpäslätkät; Tuholaistorjunta-ansat; Torjunta-aineet; Karkotteet
hu: Otthon és kert > Háztartási kellékek > Kártevőirtás: Légcsapók; Kártevőirtó csapdák; Növényvédő szerek; Riasztószerek
sk-SK: Dom a záhrada > Potreby pre domácnosť > Ochrana proti škodcom: Mucholapky; Pasce proti škodcom; Pesticídy; Repelenty
pl: Dom i ogród > Artykuły gospodarstwa domowego > Dezynsekcja: Packi na muchy; Pułapki na szkodniki; Pestycydy; Środki odstraszające
fr: Maison et jardin > Produits ménagers > Désinsectisation: Chasse-mouches; Pièges à insectes; Pesticides; Répulsifs
cs: Dům a zahrada > Potřeby pro domácnosti > Hubení škůdců: Plácačky na mouchy; Pasti na škůdce; Pesticidy; Odpuzovače
da: Hjem og have > Husholdningsartikler > Skadedyrsbekæmpelse: Fluesmækkere; Skadedyrsbekæmpelse – fælder; Pesticider; Insektmiddel
zh-TW: 居家和庭園 > 居家生活用品 > 害蟲防治: 蒼蠅拍; 害蟲誘捕裝置; 殺蟲劑; 驅蟲劑
pt-BR: Casa e jardim > Suprimentos domésticos > Controle de peste: Mata-moscas; Armadilhas para controle de peste; Pesticidas; Repelentes
bg-BG: Дом и градина > Битови консумативи > Борба с вредители: Палки за мухи; Капани за борба с вредителите; Пестициди; Репеленти
tr: Ev ve Bahçe > Ev Sarf Malzemeleri > Haşere Kontrolü: Sineklikler; Haşere Tuzakları; Böcek İlaçları; Haşere Kovucular
lt-LT: Namai ir sodas > Namų apyvokos reikmenys > Kenkėjų kontrolė: Musmušiai; Spąstai kenkėjų kontrolei; Pesticidai; Repelentai
it: Casa e giardino > Forniture domestiche > Controllo infestanti: Palette per mosche; Trappole controllo infestanti; Pesticidi; Repellenti
en: Home & Garden > Household Supplies > Pest Control: Fly Swatters; Pest Control Traps; Pesticides; Repellents
es: Casa y jardín > Productos del hogar > Control de plagas: Matamoscas; Trampas para control de plagas; Pesticidas; Repelentes
de: Heim & Garten > Haushaltsbedarf > Schädlingsbekämpfung: Fliegenklatschen; Fallen; Schädlingsbekämpfungsmittel; Insektenschutz
nl: Huis en tuin > Huishoudelijke benodigdheden > Ongediertebestrijding: Vliegenmeppers; Ongediertevallen; Pesticiden; Insectenwerende middelen
zh-CN: 家居与园艺 > 家居用品 > 害虫防治: 苍蝇拍; 捕虫器/动物捕捉器; 杀虫剂; 驱虫剂
nb: Hjem og hage > Husholdningsartikler > Skadedyrkontroll: Fluesmekkere; Feller for skadedyrkontroll; Insektsmidler; Insektsfrastøtende midler
ja: ホーム・ガーデン > 日用品 > 害虫・ねずみ駆除: ハエたたき; 害虫捕獲用シート・罠; 殺虫剤; 防虫剤・虫よけ
hr-HR: Dom i vrt > Potrepštine za kućanstvo > Suzbijanje štetočina: Muhomlati; Zamke za štetočine; Pesticidi; Repelenti
ru: Дом и сад > Хозяйственные товары > Борьба с вредителями: Мухобойки; Ловушки для борьбы с вредителями; Пестициды; Репелленты
vi: Nhà và vườn > Sản phẩm gia dụng > Diệt mối, côn trùng: Vợt đập ruồi; Bẫy côn trùng và loài gây hại; Thuốc trừ sâu; Thuốc trừ sâu bọ
sv: Hem och trädgård > Hushållsutrustning > Skadedjursbekämpning: Flugsmällor; Skadedjursfällor; Bekämpningsmedel mot skadedjur; Insektsmedel och djuravvisande medel
ro-RO: Casă și grădină > Produse de uz casnic > Combaterea dăunătorilor: Pliciuri pentru muște; Capcane pentru combaterea dăunătorilor; Pesticide; Repelente
ko: 가정/원예 용품 > 생활용품 > 해충 방제: 파리채; 해충/쥐 방지 용품; 살충제; 방충제
el: Σπίτι & κήπος > Είδη οικιακής χρήσης > Έλεγχος παρασίτων: Ρακέτες για μύγες; Παγίδες ελέγχου παρασίτων; Παρασιτοκτόνα; Απωθητικά
pt-PT: Casa e jardim > Artigos para o lar > Controlo de pragas: Mata-moscas; Armadilhas para controlo de pragas; Pesticidas; Repelentes